---
title: "数理统计习题课（3）"
author: "王健"
date: "2017/5/10"
output: html_document
---

```{r setup, include=FALSE}
knitr::opts_chunk$set(echo = TRUE)
```
* [Mail](www.1061738569@qq.com)
* [Tel](18059801730)

#第七章 假设检验

##本章假定：
* 统计量的选取和使用已经得到有效证明，并且实际效果不错

##温馨提示：期末考试带计算器；

##本章的应用：

* 统计的基本问题：参数估计和假设检验
* 数据清洗和模型判别,优化

##方法：分类

###1.参数的假设检验：

####（1）检验的基本构成：H0,H1;单边，双边；两类错误；功效函数；显著水平；拒绝域；

*p值：实际应用很重要*

* 举例：H0: df1和df2,4,5不具有相关关系&&H1:有相关关系；

```{r}
options(scipen = 2000000)
df1<-c(24292239, 21108678, 19699956, 17927997, 15493569, 14498020, 13748884)
df2<-c(3884.149, 2416.528, 2430.694, 2418.453, 2985.043, 3048.914, 2930.657)
df5<-c( 6.49, 6.65, 6.93, 7.37, 7.46, 9.09, 10.24)
cor.test(df1,df2,alternative = "two.sided",method = "pearson",conf.level = 0.95)
cor.test(df1,df5,alternative = "two.sided",method = "pearson",conf.level = 0.95)

```


**“拒绝”的力量：不拒绝只是没有找到证据来证明是错误的，暂且接受**

####（2）正态总体参数的假设检验--枢轴量--反转区间估计：单个和两个总体的均值方差；成对数据；

####（3）指数分布的假设检验--伽马分布；比率p的检验；

####（4）似然比检验--重中之重！注意计算中sup的分情况讨论；

###2.非参数假设检验：
* 卡方拟合优度检验--离散和连续情况自由度；
* 列联表的独立性检验；

###3.补充（应用广泛）：

* 正态性检验：qqplot；shapiro.test；shapiro-wilk.test；
* 举例：
```{r}
qqnorm(df1)
qqline(df1)
shapiro.test(df1)

```
* 游程检验：检验随机性以及同分布性质；
* 符号检验：对分位数进行检验；

##书上重点整理：random

##习题讲解：

* 7.1节：2，8
* 7.2节：#
* 7.3节：4，11；
* 7.4节：3，4，例题7.4.3和7.4.4

* 选讲：
* 7.2节：8，11，23；

##重点题型：
* 7.1节：2，7，8；
* 7.3节：4，11；
* 7.4节：3，4，8和例题7.4.3，7.4.4；





